【裁判字號】    99,裁,639
【裁判日期】    990318
【裁判案由】    地價稅
【裁判全文】
最  高  行  政  法  院  裁  定
                                       99年度裁字第639號
聲  請  人  甲○○○
訴訟代理人  沈明達  律師
上列聲請人因與相對人臺北縣政府稅捐稽徵處間地價稅事件，對
於中華民國98年5月14日本院98年度裁字第1202號裁定，聲請再
審，本院裁定如下：
    主  文
再審之聲請駁回。
再審訴訟費用由聲請人負擔。
    理  由
一、按本院為終級審法院，一經裁判即告確定，當事人對於本院
    之裁定有所不服，除合於法定再審原因得聲請再審者外，不
    得以其他方法聲明不服，故對本院確定裁定所為不服之表示
    ，不論其用語如何，均應以聲請再審論。次按對於確定裁定
    聲請再審，應依行政訴訟法第283條準用同法第277條第1項
    第4款之規定表明再審理由，此為必須具備之程式。所謂表
    明再審理由，必須指明確定裁定有如何合於行政訴訟法第27
    3條所定再審事由之具體情事，始為相當。倘僅泛言有再審
    事由而無具體情事者，仍難謂已合法表明再審理由，所為再
    審之聲請，即屬不合法。
二、本件聲請人因不服民國95年12月14日臺北高等行政法院95年
    度訴字第617號判決（下稱前程序原審判決），提起上訴，
    經本院98年度判字第63號判決（下稱前程序確定判決）駁回
    其上訴。聲請人猶有不服，提起再審之訴，經本院98年度裁
    字第1202號裁定（下稱原確定裁定）駁回，嗣聲請人主張本
    院原確定裁定有行政訴訟法第273條第1項第1款所定再審事
    由，提出再審之訴，依前揭說明，應認係聲請再審。核其狀
    載內容，略謂：前程序原審判決及前程序確定判決，違反司
    法院釋字第619號解釋、憲法第7條、行政程序法第4條、第6
    條所定之平等原則及行政罰法第27條第1項規定，適用法規
    顯有錯誤，原確定裁定未察，未為實體上判決，亦有適用法
    規顯有錯誤之情形，請廢棄上揭裁判云云。經核其聲請狀內
    表明之再審理由，無非說明其對於前程序確定裁判不服之理
    由，而對於原確定裁定究有如何合於行政訴訟法第273條第1
    項第1款所定再審事由之具體情事，則未據敘明，其聲請自
    非合法。又當事人就同一事件對於法院所為歷次裁判聲請再
    審，必須其對最近一次之裁判具有再審理由者，始得進而審
    究其前此歷次裁判有無再審理由，茲聲請人對原確定裁定之
    聲請既不合法，自無庸審究前此歷次裁判，併此指明。
三、據上論結，本件聲請為不合法。依行政訴訟法第283條、第
    278條第1項、第104條、民事訴訟法第95條、第78條，裁定
    如主文。
中    華    民    國    99    年    3     月    18    日
                    最高行政法院第六庭
                        審判長法官  吳  明  鴻
                              法官  黃  淑  玲
                              法官  林  茂  權
                              法官  侯  東  昇
                              法官  黃  秋  鴻
以  上  正  本  證  明  與  原  本  無  異
中    華    民    國    99    年    3     月    19    日
                              書記官  伍  榮  陞


司法院資訊處製作；財團法人民間司法改革基金會備份。
